【裁判字號】    95,上訴,2157
【裁判日期】    950905
【裁判案由】    毒品危害防制條例
【裁判全文】
臺灣高等法院刑事判決                95年度上訴字第2157號
上  訴  人
即  被  告  甲○○
                    （現於臺灣臺北監獄）
上列上訴人因毒品危害防制條例案件，不服臺灣士林地方法院95
年度訴字第94號，中華民國95年5月8日第一審判決（起訴案號：
臺灣士林地方法院檢察署94年度毒偵字第2265號），提起上訴，
本院判決如下：
    主  文
原判決撤銷。
甲○○連續施用第一級毒品，處有期徒刑貳年。
扣案之海洛因殘渣袋1個、玻璃球管2支、安非他命1小包（驗餘
淨重零點壹玖公克）均沒收銷燬之。
    事  實
一、甲○○於民國81年間曾因違反肅清煙毒條例案件，經法院判
    處有期徒刑3年2月確定，並於86年1月7日執行完畢（不構成
    累犯）。於民國89年間復因施用第一級毒品海洛因案件，經
    送觀察、勒戒後，認有繼續施用毒品傾向，經原審以89年度
    毒聲字第1104號裁定入戒治處所，施以強制戒治1年，於89
    年11月8日因停止戒治出所並交付保護管束，惟甲○○於保
    護管束期間，又因施用毒品違反保護管束情節重大，再經原
    審裁定撤銷保護管束令入戒治處所，施以強制戒治，於91年
    1月28日強制戒治始執行完畢，由臺灣士林地方法院檢察署
    檢察官於同年4月10日以91年度戒毒偵字第33號為不起訴處
    分確定。又於93年間因施用第一級毒品海洛因及第二級毒品
    安非他命與過失致死案件，經臺灣士林地方法院檢察署檢察
    官以93年度偵字第7672、7573號及93年度毒偵字第993號提
    起公訴，施用第一級毒品罪及施用第二級毒品罪與過失致死
    罪，並經分別判處有期徒刑1年6月、2年10月確定。詎甲○
    ○不知悔改，於上揭強制戒治執行完畢後5年內，分別基於
    施用第一級毒品海洛因及第二級毒品安非他命之概括犯意，
    於94年10月1日下午4時許及同年月3日某時，在其台北縣八
    里鄉○○路○段320號8樓住處，分別連續同時施用第一級毒
    品海洛因及第二級毒品安非他命各2次，嗣於同年10月3日晚
    上7時40分許，為警在其上開住處查獲，並扣得第二級毒品
    安非他命1小包（驗餘淨重0.19公克）、海洛因殘渣袋1個，
    玻璃球吸管2支（內含海洛因殘渣）。
二、案經臺北市政府警察局北投分局報告台灣士林地方法院檢察
    署檢察官偵查起訴。
    理  由
一、前揭事實，業經被告甲○○供承不諱，並有被告供吸用第一
    級毒品海洛因之海洛因殘渣袋1只、內有海洛因殘渣之玻璃
    球吸管2支，及供吸用第二級毒品安非他命1小包（驗餘淨重
    0.19公克）扣案可稽。又被告上開被查獲後所採集之尿液，
    經送臺灣檢驗科技股份有限公司以氣相層析質譜儀法檢驗結
    果，呈鴉片類及安非他命類毒品陽性反應，有該公司94年10
    月19日濫用藥物尿液檢驗報告書1紙在卷可按。再被告於89
    年間因施用毒品案件，經裁定送觀察、勒戒後，認有繼續施
    用毒品傾向，經原審裁定令入戒治處所施以強制戒治1年，
    於89年11月18日停止戒治出所並交付保護管束，惟於保護管
    束期間，又因施用毒品違反保護管束情節重大，再經原審裁
    定撤銷保護管束令入戒治處所，施以強制戒治，於91年1月
    28日強制戒治執行完畢，經臺灣士林地方法院檢察署檢察官
    處分不起訴確定，有該檢察署檢察官91年度戒毒偵字第33號
    不起訴處分書、法務部全國檢察官線上查詢刑案人犯在監所
    最新資料報表、刑案資料查註紀錄表各1份在卷足參。被告
    上揭於強制戒治執行完畢後，5年內再犯本件施用第一級毒
    品、第二級毒品之犯行，事證明確，被告之犯行堪以認定。
二、核被告所為，係犯毒品危害防制條例第10條第1項之施用第
    一級毒品罪及同條第2項之施用第二級毒品罪，其持有毒品
    低度行為分別為施用之高度行為所吸收，均不另論罪。先後
    多次施用第一級毒品及施用第二級毒品犯行，均時間緊接，
    手段相同，復犯構成要件相同之罪，顯係基於概括犯意反覆
    為之，均為連續犯，依刑法第56條規定，各以1罪論，並加
    重其刑。又被告於警訊、檢察官偵查、原審即供述其係把安
    非他命與海洛因放在玻璃球內用火燒烤一起使用（見九十四
    年度毒偵字第二二六五號卷第十五頁、第四十一頁、第一六
    二頁、原審卷第二十八頁、第七十三頁），且被告之尿液同
    次經檢驗確有同時施用第一級、第二級之毒品之陽性反應，
    是被告係一行為觸犯毒品危害防制條例第10條第1項之施用
    第一級毒品罪及同條第2項之施用第二級毒品罪名，應從其
    一重之施用第一級毒品處斷，公訴人認係數罪併罰，尚有未
    洽。被告行為後，刑法第56條連續犯之規定，業於94年1月7
    日修正公布刪除，並於95年7月1日施行，則被告之犯行，因
    行為後新法業已刪除連續犯之規定，此刪除雖非犯罪構成要
    件之變更，但顯已影響行為人刑罰之法律效果，自屬法律有
    變更，依新法第2條第1項規定，應適用較有利於被告之行為
    時法律即舊法論以連續犯（最高法院95年第8次刑事庭會議
    決議參照）。
三、原審審理結果據以論罪科刑固非無見，惟被告於警訊、檢察
    官偵查、原審即供述其係把安非他命與海洛因放在玻璃球內
    用火燒烤一起使用（見九十四年度毒偵字第二二六五號卷第
    十五頁、第四十一頁、第一六二頁、原審卷第二十八頁、第
    七十三頁），且被告之尿液同次經檢驗確有同時施用第一級
    、第二級之毒品之陽性反應，是被告係一行為觸犯毒品危害
    防制條例第10條第1項之施用第一級毒品罪及同條第2項之施
    用第二級毒品罪名，應從其一重之施用第一級毒品處斷，原
    判決認被告犯數罪，尚有未洽，被告就此提起上訴，尚非無
    理由，應由本院予以撤銷改判，爰審酌被告前經觀察、勒戒
    後，仍未能杜絕毒品誘惑，一再施用毒品，顯無戒絕決心與
    毅力，惟其犯後坦承犯行，已知認錯，態度良好，且本件被
    告施用毒品之次數不多，為鼓勵其戒絕毒品，改過自新等一
    切情狀，量處如主文所示之刑，扣案之安非他命1小包（驗
    餘淨重0.19公克）、海洛因殘渣1個及玻璃球管2支（其海洛
    因已與殘渣袋、玻璃球管混為一體無法分離），均係被告所
    有供施用第二級毒品或施用第一級毒品所用之物，為其供明
    ，併依法宣告沒收銷燬之。
據上論斷，應依刑事訴訟法第369條第1項前段、第364條、第299
條第1項前段，毒品危害防制條例第10條第1項、第2項、第18條
第1項前段，刑法第11條前段、第2條第1項、第55條、修正前第
56條判決如主文。
本案經檢察官洪泰文到庭執行職務。
中    華    民    國    95    年    9     月    5     日
                  刑事第七庭  審判長法  官  陳正雄
                                    法  官  蔡光治
                                    法  官  許宗和
以上正本證明與原本無異。
如不服本判決，應於收受送達後十日內向本院提出上訴書狀，其
未敘述上訴之理由者並得於提起上訴後十日內向本院補提理由書
（均須按他造當事人之人數附繕本）。
                                    書記官  沈秀容
中    華    民    國    95    年    9     月    15    日


司法院資訊處製作；財團法人民間司法改革基金會備份。
